# 国资委土地出资的问题

提问人：snrwks 时间：2010-07-20 11:27:53
遇到一个问题，麻烦各位前辈帮忙解答一下： 某地国资委以货币和土地出资，成立了一个投资开发公司，负责当地的土地开发业务。 土地是通过当地土地储备中心划拨的（没有划拨文件，投资开发公司已取得土地使用权证）。一事务所按照评估报告的金额7000 万作为国资委的出资额，出具了验资报告。后来发现，该投资开发公司向国土局缴纳了 2000 多万的出让金。 我想问的是，土地的权属变更，是在验资之前，还是验资之后？ 作为出资的土地的计价，按照什么金额来衡量？ 谢谢！

回答人：chenyiwei
回复 楼主 snrwks 的帖子你说的情况还是不清晰。“土地权属变更”和“土地性质变更”是两个不同的概念。需要关注目前该土地的性质是否已经变为划拨地，土地使用证上注明的使用权人的变更日期和土地性质的变更分别在哪一天完成。 另外还有一个比较重要的问题是：根据公司法规定，因为划拨土地不得转让，因此划拨土地不得用作出资。

回答人：chenyiwei
获取当地国土资源主管部门对该土地使用权处置问题的正式批文，并检查相关土地的权属和性质。